【裁判字號】    89,自,108
【裁判日期】    890609
【裁判案由】    傷害
【裁判全文】
臺灣板橋地方法院刑事判決                          八十九年度自字第一八號
    自  訴  人  甲○○
    被      告  乙○○
右列被告因傷害案件，經自訴人提起自訴，本院判決如左：
    主  文
乙○○傷害人之身體，處拘役貳拾日，如易科罰金，以參佰元折算壹日。
    事  實
一、緣甲○○於民國八十九年二月十九日前往乙○○位於台北縣板橋市○○街五十三
    巷二十七號三樓住處，商談退出養鴿投資事宜，雙方意見不合，互有爭執，甲○
    ○轉身準備下樓離去時，乙○○竟基於傷害之犯意，自甲○○背後將其推下，甲
    ○○即自三樓樓梯跌至二樓樓梯口，因而致甲○○受有頭皮四ｘ一公分皮下瘀血
    、前額三ｘ一點五公分皮下瘀血、左耳二ｘ一公分皮下瘀血、左耳一點五公分裂
    傷、右上臂二ｘ一公分、二ｘ一點五公分擦傷、右大足趾四ｘ四皮下瘀血、左肘
    二ｘ零點五公分擦傷、左大腿一ｘ零點二公分擦傷、左膝一ｘ一公分擦傷等傷害
    。
二、案經自訴人甲○○提起自訴。
    事  實
一、訊據被告乙○○固坦承於上開時地與自訴人甲○○發生爭執，惟矢口否認有何傷
    害犯行，辯稱：自訴人甲○○先持電鑽打伊一下，再打第二下時，伊以手抵擋，
    自訴人就滾下去，伊並未推自訴人云云。惟查，被告之上開傷害犯行業據自訴人
    於本院審理中指訴綦詳，並有自訴人提出台北縣立板橋醫院出具之驗傷診斷書一
    紙在卷可證，被告雖辯稱如上開所述，惟自訴人否認有持電鑽打被告乙○○，且
    被告未能提出受傷之診斷證明以供查證，其所為辯解，尚難遽以憑信。次查，證
    人許富瑜雖到庭證稱：「看見馮拿電鑽打詹，馮站靠近樓梯口，詹站上面，馮就
    跌下樓梯，馮自己站不穩跌下樓，詹無動手打他」、「當初馮跌下是背部貼地，
    屁股坐在地下向後滑，沒有在撞到任何東西，馮站起來時沒看見他有受傷」等語
    ，惟許富瑜係被告乙○○之表妹，二人屬四親等之旁系血親關係，則證人許富瑜
    之證言難免偏頗被告乙○○，況且，倘如證人許富瑜所言，自訴人係「背部貼地
    ，屁股坐在地下向後滑，沒有在撞到東西」，則何以自訴人會受有前額三ｘ一點
    五公分皮下瘀血之傷害，是證人許富瑜之證言是否與事實相符，尚有疑問，自難
    以其證言作為有利被告乙○○之認定。末查，自訴人確實受有如事實欄所示之傷
    害，有上開診斷證明書可佐，被告乙○○上開所辯，應係卸責之詞，不足採取。
    本件事證明確，被告犯行堪予認定。
二、核被告乙○○傷害人之身體，所為係犯刑法第二百七十七條第一項之罪。爰審酌
    被告犯罪之動機、目的、手段、所生危害、犯後態度等一切情狀，量處如主文所
    示之刑，並諭知易科罰金折算標準，以資懲儆。
據上論斷，應依刑事訴訟法第三百四十三條、第二百九十九條第一項前段，刑法第二
百七十七條第一項、第四十一條，罰金罰鍰提高標準條例第一條前段、第二條，判決
如主文。
中      華      民      國      八十九      年      六      月    九    日
                                  臺灣板橋地方法院刑事第三庭
                                          法  官  連育群
右正本證明與原本無異。
如不服本判決，應於判決送達後十日內，向本院提出上訴狀。
                                          書記官  蘇恩慶
中      華      民      國      八十九      年      六      月    九    日
附錄本案論罪科刑法條全文：
刑法第二百七十七條第一項：傷害人之身體或健康者，處三年以下有期徒刑、拘役或
                          一千元以下罰金。


司法院資訊處製作；財團法人民間司法改革基金會備份。
